最高法院刑事判決　　　　　　　　　　　　　　　八十八年度台上字第三八五二號
　　上　訴　人　乙○○
　　　　　　　　甲○○
右上訴人等因業務過失致人於死案件，不服台灣高等法院中華民國八十八年一月十四
日第二審判決（八十七年度交上訴字第一六四號，起訴案號：台灣基隆地方法院檢察
署八十七年度偵字第三六三五號），提起上訴，本院判決如左：
    主  文
上訴駁回。
乙○○緩刑參年。
    理  由
一乙○○部分：
本件原判決引用第一審判決書之記載，認定上訴人乙○○以駕駛營業大客車為業，甲
○○係基隆客運公司司機（本次車禍後，吊銷執照），以駕駛客運大巴士為業，均為
從事汽車駕駛業務之人。乙○○明知汽車臨時停車時應依車輛順行方向緊靠道路右側
，竟於民國八十七年二月三日二十時五十分，駕駛車號ＨＨ－八四一營業遊覽車，沿
陽金公路由台北往金山方向行駛，行經台北縣金山鄉南勢湖三十一號前，將車暫停於
路旁時，竟疏未注意依規定緊靠道路右側，而車身部分佔用左側快車道七十五公分，
嗣甲○○明知飲酒後吐氣所含酒精成份超過每公升○‧二五毫克以上不得駕車，於同
時間酒醉後（吐氣所含酒精成份達二‧二○四毫克），駕駛車號ＡＰ－五九四五號自
用小客車搭載黃德明，自陽金公路往金山方向行經該處時，應注意車前狀況，且應注
意依行車速率限制時速五十公里以下行駛，而依當時情形，又無不能注意之情形，竟
疏於注意，以時速五十公里至六十公里之速度超速行駛，因煞車不及，撞及乙○○所
停放該處之ＨＨ－八四一號遊覽車，致黃德明因而頭部挫傷顱內出血，經送醫急救，
不治死亡等情。係以上開事實，迭據上訴人乙○○與甲○○於警訊及偵審中坦承不諱
，核與目擊證人何阿火所述情節相符，並有道路交通事故調查報告表二紙、酒精成份
測試單乙份在卷可稽，被害人黃德明因本件車禍死亡，亦經檢察官督同法醫師相驗明
確，有相驗筆錄、驗斷書、相驗屍體證明書及現場相片八張等附卷足憑。按汽車行車
速度，依標誌之規定，又汽車駕駛人飲酒後其吐氣所含酒精成份超過每公升○‧二五
毫克以上者，不得駕車；汽車臨時停車時應依車輛順行方向緊靠道路右側，道路交通
安全規則第九十三條第一項、第一百十四條第二款、第一百十一條第四款分別定有明
文。上訴人乙○○與甲○○應注意上開規定，且依當時情形又非不能注意，竟疏未注
意，致肇車禍，均有過失甚明，本件車禍經送請台灣省台北縣區車輛行車事故鑑定委
員會鑑定結果，亦同此認定，有該委員會鑑定意見書及函各一份附卷可參，上訴人與
甲○○之過失行為與被害人死亡間，具有相當因果關係，為其所憑之證據及認定之理
由。上訴人乙○○係營業大客車司機，為從事駕駛業務之人，因業務上之過失致人於
死，核其所為，係犯刑法第二百七十六條第二項之罪，因認第一審適用上開法條、罰
金罰鍰提高標準條例第一條前段，論上訴人乙○○以業務過失致人於死罪，酌情量處
有期徒刑四月，為無不合，予以維持，駁回上訴人乙○○在第二審之上訴，經核於法
尚無不合。查上訴人乙○○駕駛之遊覽車，當時確未緊靠道路右側停車，有卷附照片
可考（見一三七五號偵查卷二十五頁），自無履勘現場必要，上訴意旨指摘原審未履
勘現場違法云云，非有理由。第查上訴人乙○○於五十九年間，雖曾因業務過失致人
於死罪，經判處有期徒刑二月，緩刑二年，有刑案資料查註紀錄表附卷可憑（見一三
七五號偵查卷八頁），惟緩刑期滿，緩刑之宣告未經撤銷，其刑之宣告失其效力，與
未受有期徒刑以上刑之宣告無異，其已與被害人家屬和解，賠償損害，有和解書附卷
可按，經此偵審教訓，當知警惕，本院認無再犯之虞，所處徒刑以暫不執行為適當，
併予宣告緩刑三年，以啟自新。
二甲○○部分：
查第三審上訴書狀，應述上訴之理由，其未述者，得於提起上訴後十日內補提理
由書於原審法院，已逾上述期間，而於第三審法院未判決前仍未提出上訴理由書狀者
，第三審法院應以判決駁回之，刑事訴訟法第三百八十二條第一項、第三百九十五條
後段規定甚明。本件上訴人甲○○因業務過失致人於死案件，不服原審判決，於民國
八十八年二月二日提起上訴，並未述理由，迄今逾期已久，於本院未判決前仍未提
出，依上開規定其上訴自非合法，應予駁回。
據上論結，應依刑事訴訟法第三百九十五條後段、第三百九十六條，刑法第七十四條
第一款，判決如主文。
中      華      民      國    八十八    年      七      月     十五     日
                              最高法院刑事第七庭
                                  審判長法官  謝  家  鶴
                                        法官  洪  文  章
                                        法官  花  滿  堂
                                        法官  陳  世  淙
                                        法官  洪  佳  濱
      右正本證明與原本無異
                                              書  記  官
中      華      民      國    八十八    年      七      月    二十六    日
